臺灣高雄地方法院刑事判決　　　　　　　 94年度訴字第350號
公　訴　人　臺灣高雄地方法院檢察署檢察官
被　　　告　丁○○　男　35歲.
指定辯護人　丙○○公設辯護人
上列被告因違反槍砲彈藥刀械管制條例案件，經檢察官提起公訴
（93年度偵字第22481號），本院判決如下：
    主  文
丁○○未經許可，製造其他可發射子彈具有殺傷力之槍枝，處有
期徒刑陸年，併科罰金新臺幣拾貳萬元，罰金如易服勞役，以銀
元參佰元即新臺幣玖佰元折算壹日。扣案之仿ＢＥＲＥＴＴＡ廠
92ＦＳ型半自動玩具手槍壹枝（含彈匣貳個，槍枝管制編號0000
000000號）及改造工具一批（含尖嘴夾貳支、剪刀參支、起子貳
支、夾子貳支、銼刀伍支及彈簧柒條）均沒收。
    事  實
一、丁○○於民國93年11月初某日，在高雄市六合夜市，以新臺
    幣（下同）八、九千元之代價，向某不知名之商店購入仿Ｂ
    ＥＲＥＴＴＡ廠92ＦＳ型半自動玩具手槍一枝（含彈匣二個
    ，槍枝管制編號0000000000號）後，隨即於同日，前往綽號
    「小黑」之不詳姓名年籍成年男子，位於高雄市○○路之住
    處，以不知情「小黑」所有之電鑽，貫穿上述玩具手槍之槍
    管，並以其所購買之銼刀等工具將槍管磨平之方式，未經許
    可而將上開玩具手槍，製造成可發射子彈具有殺傷力之槍枝
    。嗣於93年11月5 日凌晨3 時10分許，丁○○駕駛車牌號碼
    7 Ｄ─0557號自小客車，行經高雄市三民區○○○路與五福
    四路口時，為警攔撿而當場查獲，並扣得上開具殺傷力經改
    造之仿ＢＥＲＥＴＴＡ廠玩具手槍一枝、彈匣二個及改造工
    具一批（含尖嘴夾二支、剪刀三支、起子二支、夾子二支、
    銼刀五支及彈簧七條）等物品。
二、案經高雄市政府警察局三民第一分局報告臺灣高雄地方法院
    檢察署檢察官偵查後起訴。
    理  由
一、本件訊據被告丁○○固坦承為警查扣之改造手槍及工具一批
    係其所有，但否認有製造槍枝之犯行，辯稱：「我承認持有
    槍枝，但是我沒有貫穿槍管，槍枝是我買來，買來的時候，
    槍管就已經貫穿。我會跟檢察官講說那隻槍管是我貫穿，是
    因為我想要交保出去才這麼講。請求庭上將槍管送去鑑定，
    因為電鑽無法將槍管貫穿，需要車床才可以貫穿。前陣子我
    有吸毒之習慣，所以講話不知輕重，警訊筆錄中我好像說我
    有貫穿槍管，但是不是事實，承辦警員叫我交制式手槍出來
    ，但是我沒有。扣案之改造工具是在我的皮包裡面，那些工
    具是我吸毒之時候，是我拿來吸嗎啡時拔香煙頭後面之棉花
    ，銼刀是我吸毒時喜歡拿銼刀來磨東西。剪刀是我拿來修指
    夾用的，彈簧是槍管裡面的，玩具店都買的到，我被查獲之
    東西內，除了槍管以外，都是玩具手槍的東西，因為我在警
    訊時吸食毒品，不知道事情這麼嚴重，才會自白。那天在警
    察局不是甲○○詢問我的。我當時有藥癮，但是看不出來，
    我從頭到尾要打電話給朋友，警察都不讓我打。我當時頭暈
    暈的，我意思是當時我有吸食毒品，頭腦不清楚，我說要通
    知朋友，甲○○警員也在場，警察不讓我打」等語。
二、經查：
（一）證人即查獲本案之員警甲○○於本院審理時具結後證稱：
      「（檢察官問：本件被告持有改造槍械一案，是你承辦？
      ）是的。（檢察官問：當天警訊筆錄也是你製作？）筆錄
      是我們組內同仁員訊問，我是記錄人而已。（檢察官問：
      當天製作警詢筆錄時，你如何製作？）是一問一答，而且
      我們同步錄音。（檢察官問：提示九十三年十一月五日警
      訊筆錄，當天你問被告警方查扣之物品是做什麼用途？被
      告說改造手槍是他在六合夜市購買，自行改造的？這是你
      們同仁問的話？還是被告自己說出來的？）是被告自己說
      的。（辯護人問：警詢筆錄時，被告當時精神狀況如何？
      ）不錯，我們事先會詢問。（辯護人問：有無毒癮發作之
      情況？）沒有。（審判長問：當天情形如何？）我第一句
      有問他要否請律師？他說不用。之後他說要叫朋友來，我
      問他要找家屬還是朋友，他說通知朋友。我說如果筆錄全
      部製作筆錄完畢才可以讓他通知朋友。而且當時他看起來
      都沒有藥癮發作之情形」等語（參本院94年3 月30日審判
      筆錄第2至4頁）。
（二）是由證人甲○○之證詞，可知被告丁○○之於93年11月5
      日之警詢筆錄，證人甲○○負責記錄，警員於訊問被告之
      前，曾詢問被告之精神狀況，被告當時之精神狀況不錯，
      且有詢問被告是否要請律師，但被告稱不用。嗣被告要求
      請其友人到場，但為證人甲○○所拒絕，向被告稱製作完
      筆錄之後，可讓其通知朋友。在訊問過程中，係以一問一
      答之方式製作筆錄，被告自行向證人甲○○陳稱：改造90
      手槍及彈匣，是其在高雄是六合夜市購買自行改造的，改
      造工具一批都是在五金行購買的等語，在製作被告筆錄之
      過程中，被告並無毒癮發作之情形等事實。準此，被告辯
      稱製作警詢筆錄時精神狀況不好，有毒癮發作之情形，導
      致頭昏腦漲，不知輕重的自白改造槍枝等情之真實性，實
      有可疑。
（三）茲將被告丁○○於警詢、偵查、檢察官聲請羈押被告之審
      查庭及檢察官起訴後，本院審查是否予以接押之庭訊時，
      被告所為之陳述，分敘如下：
   1、被告丁○○於警詢時陳稱：「（問：警方人員在你身上及
      自小客7 Ｄ─0557號車上所查扣之第一級毒品海洛因一包
      （經磅秤毛重1.8 公克）及第二級毒品安非他命一包（經
      磅秤毛重2.0 公克）、改造90手槍乙把、改造手槍工具乙
      批、安非他命吸食器一組、吸管分裝杓一支、手銬一付、
      彈簧7 條、彈匣2 各、研磨機一部、玻璃球四顆等贓證物
      （詳如扣押物品目錄表）是何人所有？）警方所查扣之物
      品都是我所有。（問：自小客7 Ｄ─0557號是何人所有？
      ）是一位朋友綽號「真囉唆」所有，我已向他購買只是未
      過戶。（問：警方所查扣之物品，你是作何用途？）警方
      所查扣之海洛因及安非他命毒品是我一位綽號（阿龍）之
      朋友拿錢叫我去購買的，安非他命吸食器一組、吸管分裝
      杓一支、玻璃球四顆都是綽號（阿龍）之男子拿去我車子
      放的，改造90手槍及彈匣二個，是我在高雄是六合夜市購
      買自行改造的，改造工具一批都是在五金行購買的，而研
      磨機一部是我在攪拌糖粉使用」等語（參警卷第1 至4 頁
      ）。
   2、被告丁○○於陳查時陳稱：「（問：你被查到92手槍？）
      我買玩具槍來自己打通槍管。（問：11月5 日凌晨在你車
      上查扣的手槍、彈匣及改造工具是否你所有？）是。（問
      ：查扣物品來源？）11月初在六合夜市以8 、9 千元購買
      手槍及彈匣，其他東西在車上找到的，車子是朋友的。（
      問：何時將槍管打通？）購買當天自己在高雄市○○路朋
      友小黑家用電鑽鑽通的。（問：電鑽是何人所有？）是小
      黑的。（問：他是否知道要貫通槍管？）他不知道。（問
      ：為何改造槍枝？）好玩」等語（參偵卷第18、33至34頁
      ）。
   3、被告丁○○於聲請羈押庭中陳稱：「（法官問：是否在93
      年11月5 日上午3 時10分許查獲持有一把改造90手槍及毒
      品海洛因物？）是，扣案物是我的無誤。（問：為何帶來
      高雄？）毒品是幫人買的，槍是改造來好玩的，槍不是要
      犯案用的」等語（參本院93年度聲羈字第895 號卷宗93年
      11月5日訊問筆錄）。
   4、被告丁○○於檢察官起訴後，本院審查是否接羈押之庭訊
      中陳稱：「（法官問：扣案之手槍是你用電鑽將槍管貫通
      ？）是。（法官問：扣案之挫刀等物是你的？）是的。（
      問：是否有用上開扣案之挫刀磨槍管？）是的」等語（參
      本院94年2月2日訊問筆錄）。
   5、是由被告丁○○之前述陳述，可知被告於93年11月初某日
      ，在高雄市六合夜市，以8 、9 千元之代價，向某不知名
      之商店購入玩具手槍一枝（含彈匣二個），隨即於同日，
      前往綽號「小黑」之不詳姓名年籍成年男子，位於高雄市
      ○○路之住處，以不知情「小黑」所有之電鑽貫穿玩具手
      槍槍管，並以其所購買之銼刀等工具將槍管磨平之方式，
      改造成前述槍枝，嗣於93年11月5 日凌晨3 時10分許，其
      駕駛車牌號碼7 Ｄ─0557號自小客車，行經高雄市三民區
      ○○○路與五福四路口時，為警攔撿而當場查獲，並扣得
      上開經改造之玩具手槍一枝、彈匣二個及改造工具一批（
      含尖嘴夾二支、剪刀三支、起子二支、夾子二支、銼刀五
      支及彈簧七條）等事實。
（四）被告雖於其後翻異前詞，陳稱：前述槍枝之槍管非其貫通
      ，而係購買當時之槍管業已貫通，且貫通槍管需以車床為
      之，電鑽並無法將槍管貫通，工具是其吸毒之時候，拿來
      吸嗎啡時拔香煙頭後面之棉花，銼刀是吸毒時喜歡拿銼刀
      來磨東西。剪刀是其拿來修指夾用的，彈簧是槍管裡面的
     ， 玩具店都買的到等語。但查，貫通金屬槍管內阻鐵之方
      法有許多，以車床、電鑽、螺絲起子、鋼條為之，均無不
      可，僅係以上述不同之工具，將槍管貫通之後，槍管內部
      之平整性、精緻度有所差異而已，是被告此節辯稱為虛，
      不足採信。而衡諸經驗法則，案發時之供述較少權衡利害
      得失，且不易受他人影響，較之於其後翻異之詞，自較可
      信，故除非可證明其更異之詞與事實更為相符，或其初供
      係須為者，自不得任意捨棄初供不採（最高法院七十三年
      台上字第三九九八號判決採同一見解）。再查，被告於警
      詢時即已自承以電鑽將扣案槍枝之槍管貫通，並以上述工
      具將之改造，且衡諸被告於警詢時，就其為警查獲之物品
      ，一一詳述該物品之功能及使用方式，並未敘及係吸食毒
      品時使用，亦未陳稱係因吸毒時之特殊癖好，嗣於檢察官
      偵查時亦為相同之陳述，復於聲請羈押庭時陳稱其自行以
      電鑽將扣案之槍枝槍管貫通，又於檢察官起訴後移審時，
      本院審查是否接押之庭訊時，再度為相同之陳述，可知其
      於警局初訊時自承改造槍枝，並以上述工具將扣案槍枝改
      造之供述為可採，其後之辯解，顯係事後卸責，不足可採
      信。至被告請求本院將扣案之槍枝，送請相關機關鑑定是
      否為車床貫通乙節，核無必要，附此敘明。
（五）扣案之改造手槍（含彈匣貳個，槍枝管制編號0000000000
      號），經送請內政部警政署刑事警察局鑑驗之結果，認係
      仿ＢＥＲＥＴＴＡ廠92ＦＳ型半自動手槍製造之金屬玩具
      手槍換裝土造金屬槍管而成之改造手槍，機械性能良好，
      可擊發適用之子彈，認具殺傷力，此有內政部警政署刑事
      警察局93年12月24日刑鑑字第0930226483號槍彈鑑定書一
      份在卷可佐（參偵卷第44至46頁）。
（六）綜上所述，是依上述證人甲○○證述內容及卷附之各項文
      書、證物等補強證據，已足資擔保被告於警訊、偵查中本
      院初次訊問中所為之上開任意性自白之真實性，按據刑事
      訴訟法第156 條之規定，自得據被告前開任意性自白及各
      該補強證據，採信被告任意、真實之自白，認本件事證明
      確，被告犯行洵堪認定，應予依法論科。
三、按被告為上開改造具殺傷力之玩具手槍犯行後，槍砲彈藥刀
　　械管制條例業於94年1 月26日修正公布施行，原條例第11條
    已遭刪除，新法將原第11條第1 項所規定未經許可製造第4
    條第1 項第1 款所定其他可發射金屬或子彈具有殺傷力之各
    式槍砲之構成要件，改列於修正後之槍砲彈藥刀械管制條例
    第8 條第1 項中。惟二者之刑度相同，是依刑法第二條規定
    之從新從輕原則，被告所為之前開犯行，應依修正後之槍砲
    彈藥刀械管制條第8 條第1 項之未經許可製造槍枝罪論處。
    爰審酌被告犯罪後雖於為警查獲時及檢察官偵查及本院初訊
    時自白，但嗣後因畏罪情虛而翻異前詞否認製造槍枝犯行，
    足見其並無悔意，復衡酌近年來我國槍枝氾濫，嚴重危害國
    人生命、身體及財產之安全，是被告製造槍枝所造成之危害
    更為巨大，再衡量被告犯罪之動機、目的、犯罪之手段、智
    識程度、犯罪所生之危險或損害、犯罪後之態度不佳等一切
    情狀，量處如主文所示之刑，並就併科罰金部分諭知易服勞
    役之折算標準。扣案之仿ＢＥＲＥＴＴＡ廠92ＦＳ型半自動
    玩具手槍1 枝（含彈匣2 個），係屬違禁物，而改造工具1
    批（含尖嘴夾2 支、剪刀3 支、起子2 支、夾子2 支、銼刀
    5 支及彈簧7 條）等物品，為被告所有且供犯罪所用之物，
    業據其供明在卷，應分別依刑法第38條第1 項第1 款、第2
    款之規定宣告收。
據上論斷，應依刑事訴訟法第299 條第1 項前段，修正後之槍砲
彈藥刀械管制條例第8 條第1 項，刑法第11條前段、第2 條第1
項、第38條第1 項第1 款、第2 款、第42條第2 項、現行法規所
定貨幣單位折算新臺幣條例第2 條，罰金罰鍰提高標準條例第2
條，判決如主文。
本案經檢察官乙○○到庭執行職務
中　　華　　民　　國　　94　　年　　4 　　月　　13　　日
                  刑事第十庭審判長法  官    張世賢
                                  法  官    王啟明
                                  法  官    呂曾達
以上正本證明與原本無異。
如不服本判決，應於收受送達後10日內向本院提出上訴書狀。
　　　　　　　　　　　　　　　    書記官    林慧君
中　　華　　民　　國　　94　　年　　4 　　月　　13　　日
附錄本案論罪科刑法條全文：
修正後之槍砲彈藥刀械管制條例第8條第1項。
未經許可，製造、販賣或運輸鋼筆槍、瓦斯槍、麻醉槍、獵槍、
空氣槍或第四條第一項第一款所定其他可發射金屬或子彈具有殺
傷力之各式槍砲者，處無期徒刑或五年以上有期徒刑，併科新台
幣1 千萬元以下罰金。
